

CHARLOTTETORDEUR

- +32 (0) 473/24.78.65
- charlottetordeur@gmail.com
- @chammalloww
- www.charlottetordeur.be
- 5 Rue des perdrix, Etterbeek

(S) LANGUES

- FRANÇAISITALIEN
- ANGLAIS
- NÉERLANDAIS



- GESTION DE PROJETS
- RÉDACTION
- RELATION CLIENT
- HTML5 & CSS3



À PROPOS DE MOI

Bonjour, je m'appelle Charlotte, j'ai 27 ans et je vis à Bruxelles.

Je suis une touche-à-tout curieuse et passionnée par la communication culturelle, la gestion de projets, la gestion de la relation client et l'entrepreneuriat bruxellois.

Ce document à pour but de vous fournir l'essentiel des informations sur mon parcours. Si ce que vous lisez vous intéresse, n'hésitez pas à me contacter !

N'hésitez pas non plus à consulter mon site internet www.charlottetordeur.be!



FORMATIONS

- O CPAB de Bruxelles NOVEMBRE 2013 AVRIL 2014

 Perfectionnement du néerlandais par la pratique (trois fois par semaine).
- Tamwood International College MAI 2013 SEPTEMBRE 2013 English Certificate: Approfondissement de l'anglais (écoute, rédaction, oral) au Tamwood College, Vancouver, Canada.
- O Université libre de Bruxelles | SEPTEMBRE 2010 JUIN 2012

Master's degree, gestion culturelle appliquée, Distinction: En plus des stages, formation à des matières telles que le marketing, la communication marketing, le contrôle de gestion, la gestion des ressources humaines, la comptabilité, et le droit d'auteur et droits voisins.

• Facultés universitaires Saint-Louis | SEPTEMBRE 2006 - JUIN 2010

Bachelor's degree, langues et littératures françaises et romanes, Distinction: Etude approfondie de la langue française depuis ses origines à aujourd'hui. Cours de linguistique, de littérature, d'histoire, de philosophie, d'histoire de l'art, de langue et de culture italienne.



EXPÉRIENCES

Impulse.brussels, département infos & réseaux,1819

JUIN 2015 - ...

Conseillère: Ma mission est d'informer, conseiller et de donner des pistes aux (futurs) entrepreneurs dans le but de soutenir le développement de l'entrepreneuriat à Bruxelles.

Moulinsart, Musée Hergé JUIN 2014 - Mai 2015

Commerciale, responsable des ventes: à la boutique du Musée Hergé de Louvain-la-Neuve.

Institut Saint-Boniface Parnasse MARS 2014 - AVRIL 2014
Professeur de français: Remplacement au sein de l'Institut Saint-Boniface Parnasse.

Ecole Montgomery | FEVRIR 2014 - FEVRIER 2014
 Professeur de français: Remplacement au sein de l'Ecole Montgomery.

Studios Hergé | SEPTEMBRE 2012 - OCTOBRE 2012 NOVEMBRE 2011 - MARS 2012

Stagiaire assistante: Développement de plusieurs projets de type pédagogique. Objectif : permettre aux visiteurs de découvrir l'œuvre et la vie de Hergé de façon ludique.